Inventaris van het archief van mr. W.J. Geertsema [levensjaren 1918-1991], (1934) 1945-1991
Nationaal Archief, Den Haag
- Openbaar leven, A
  - Nevenfuncties, A.10
    - Voorzitter van de Stichting Grote Kerk te Den Haag (1984-1991), A.10.50
      - Bestuur, A.10.50.1
        - Correspondentie met C.A. van Herwaarden-Canneman, secretaris van het bestuur van de Stichting Grote Kerk., 1983-1988; 927; 1 omslag
        - Persbericht en perspublicaties betreffende de benoeming van Geertsema tot voorzitter., 1984; 928; 1 omslag
        - Jaarverslagen over de jaren 1983-1985, met enkele brieven., 1984-1986; 929; 1 omslag
        - Stukken betreffende aanpassing van de bestuursstructuur en wijziging van de statuten., (1982) 1989-1990; 930; 1 omslag
      - Externe contacten, A.10.50.2
        - Stukken betreffende het overleg met de gemeente Den Haag, en correspondentie met het College van Burgemeester en Wethouders., 1983-1988; 931; 1 omslag
        - Correspondentie met het College van kerkvoogden der Hervormde gemeente te 's-Gravenhage, en met de Generale Financiële Raad der Nederlands Hervormde Kerk., 1984-1985; 932; 1 omslag
        - Ingekomen stukken en drukwerken, afkomstig van de Vereniging van Beheerders van Monumentale Kerkgebouwen in Nederland, en van andere beheerders van grote kerkgebouwen., 1984-1987; 933; 1 omslag
        - Stukken betreffende de totstandkoming van de intentieverklaring, afgelegd door de Hervormde gemeente 's-Gravenhage, de Stichting Grote Kerk, de gemeente Den Haag en het ministerie van Welzijn, Volksgezondheid en Cultuur, inzake de plannen voor de restauratie, het onderhoud en het gebruik van de Grote Kerk., 1985; 934; 1 omslag
        - Stukken betreffende de huur- en gebruiksovereenkomst, gesloten met de Kerkvoogdij der Hervormde gemeente, gevestigd te 's-Gravenhage., 1987; 935; 1 omslag
      - Beheer, A.10.50.3
        - Stukken betreffende de restauratie en het onderhoud van de Grote Kerk., 1983-1990; 936-939; 1 deel, 1 pak en 2 omslagen
          - Rapport vooronderzoek restauratie, 1983, 936; deel
          - Bestek, met tekeningen en bijlagen, 1983, 937; pak
          - Bijeenkomsten van de Bouwcommissie, met bijlagen, 1984-1986, 938
          - Plannen voor aanpassing van de bijgebouwen bij gewijzigd gebruik, en voor het onderhoud, 1985-1990, 939
        - Accountantsrapporten inzake de jaarrekeningen over de jaren 1982-1990., 1983-1991; 940; 1 omslag
        - Notulen van vergaderingen van de Exploitatiecommissie en andere stukken betreffende verhuur en exploitatie van de Grote Kerk., 1983-1991; 941; 1 omslag
        - Stukken betreffende personeelszaken., 1984-1990; 942; 1 omslag
        - Stukken betreffende de Stichting Fondsenbeheer Grote Kerk., 1984-1991; 943; 1 pak
          Geertsema was tevens bestuursvoorzitter van deze verwante stichting.
        - Stukken betreffende fondsenwerving, public relations en publiciteit., 1984-1991; 944; 1 pak
        - Stukken betreffende in de Grote Kerk gehouden exposities, concerten en andere evenementen., 1984-1991; 945; 1 pak
        - Stukken betreffende de feestelijke heropening van de Grote Kerk op 14 november 1987., 1986-1988; 946; 1 omslag
      - Overig, A.10.50.4
        - Stukken betreffende de mogelijke plaatsing van het monument voor koningin Wilhelmina in de Grote Kerk., 1983-1984; 947; 1 omslag
        - Dossiers over verschillende onderwerpen., 1983-1991; 948; 1 pak
        - Ingekomen stukken van Stadsherstel Den Haag en omgeving NV en Stichting Binnenstad Den Haag, met afschrift van een uitgaande brief., 1984-1990; 949; 1 omslag
        - Stukken betreffende de uitgave van C.F.C.G. Boissevain en C.M. Nigten, De Grote- of Sint Jacobskerk van 's-Gravenhage (Zwolle 1987), met een voorwoord van Geertsema., (1984) 1987; 950; 1 omslag
    - Extern adviseur van Heijmerink Bouwmaatschappij BV (1984-1989?), A.10.51
      - Stukken betreffende zijn adviseurschap van Heijmerink Bouwmaatschappij BV, gevestigd te Utrecht., 1984-1989; 951-955; 3 omslagen en 2 pakken
        - Correspondentie met Heijmerink Bouwmaatschappij (algemeen) en met directieleden (privé), 1984-1989, 951
        - Jaarverslagen en ondernemingsplannen, 1984-1987, 952
        - Verslagen van vergaderingen, met bijlagen, 1984-1988, 953; pak
        - Projectdossiers met correspondentie van Geertsema, 1984-1989, 954; pak
        - Ingekomen stukken en knipsels betreffende diverse projecten, 1984-1987, 955
    - Lid van het Nationaal Campagne Comité van het Nederlandse Rode Kruis (1984-?), A.10.52
      - Stukken betreffende zijn lidmaatschap van het Nationaal Campagne Comité van het Nederlandse Rode Kruis., 1984-1991; 956-957; 1 omslag en 1 pak
        - Vergaderstukken en correspondentie, 1984-1986, 1989, 956; omslag
        - Campagnemateriaal, campagneverslagen, documentatie en knipsels, 1984-1991, 957
    - Voorzitter van de Commissie Lokatiekeuze Opslagfaciliteit Radioactief Afval (1984-1985), A.10.53
      De Commissie LOFRA had als opdracht de minister van Volkshuisvesting, Ruimtelijke Ordening en Milieu van advies te voorzien over mogelijke locaties voor de opslag van kernafval. Uit de twee door de LOFRA voorgestelde locaties heeft de Centrale Organisatie Voor Radioactief Afval uiteindelijk Borssele gekozen.
      - Documentatie over kernenergie en de opslag van kernafval., ca. 1979-1986; 958; 1 pak
      - Knipsels, persoverzichten en fotokopieën van Handelingen van de Tweede Kamer., 1982-1988; 959-966; 8 omslagen
        - 1982-1984, 959
        - 1985 jan.-feb., 960
        - 1985 mrt., 961
        - 1985 apr., 962
        - 1985 mei-juni, 963
        - 1985 juli-aug., 964
        - 1985 sep.-dec., 965
        - 1986-1988, 966
      - Stukken ter informatie ontvangen van het ministerie van Volkshuisvesting, Ruimtelijke ordening en Milieubeheer, in vervolg op het verzoek aan Geertsema om voorzitter van de Commissie Lokatiekeuze Opslagfaciliteit Radioactief Afval (LOFRA) te worden., 1984; 967; 1 omslag
      - Genummerde ingekomen en uitgaande stukken van de LOFRA., 1984-1985; 968-972; 3 pakken en 2 omslagen
        De serie is niet compleet.
        - Stukken nrs. 1-35, 1984, 968; omslag
        - Stukken nrs. 1-148, met een overzicht van alle genummerde stukken uit 1985, 1985, 969
        - Stukken nrs. 149-246, 1985, 970
        - Stukken nrs. 247-399, 1985, 971
        - Diverse stukken, 1984-1985, 972; omslag
      - Handelingen van de Tweede Kamer der Staten-Generaal inzake kernenergie en de opslag van kernafval, fotokopieën., 1984-1985; 973; 1 omslag
      - Persoonlijke correspondentie, veelal betreffende bezwaren van burgers tegen de plannen om radioactief afval op te slaan in Nederland., 1984-1985; 974; 1 omslag
      - Reacties van diverse gemeenten en het Industrie- en Havenschap Moerdijk op de plannen voor de opslag van kernafval., 1984-1985; 975; 1 omslag
      - Stukken afkomstig van en betreffende de werkzaamheden van de Centrale Organisatie Voor Radioactief Afval., 1984-1986; 976; 1 omslag
      - Stukken betreffende de brief van staatssecretaris M.J.J. van Amelsvoort van Binnenlandse Zaken aan de Tweede Kamer betreffende de toekomst van het industriegebied Moerdijk, waarin sprake was van de opslag van radioactief afval, en betreffende het uitgelekte voorstel van minister G.M.V. van Aardenne om een om een kerncentrale te bouwen bij Moerdijk, en de reacties daarop., 1985; 977; 1 omslag
      - Ingekomen stukken betreffende de besluitvorming in het bestuur van de provincie Zeeland inzake de mogelijke opslag van radioactief afval., 1985; 978; 1 omslag
      - Stukken betreffende het kort geding, waarbij de Stichting Kritische Massa van Geertsema eiste dat hij zijn uitspraken over de veiligheid van de opslag van kernafval zou terugnemen., 1985; 979; 1 omslag
      - Correspondentie met de Werkgroep Vrouwen voor Vrede Assen en de Werkgroep Kernenergie Vrouwen voor Vrede Nijmegen over de gevaren van de opslag van kernafval., 1985; 980; 1 omslag
      - Interimadvies (april 1985) en definitief Advies over mogelijke locaties voor de opslag van radioactief afval (oktober 1985), uitgebracht door de LOFRA., 981; 1 omslag
    - Voorzitter van het Economisch Technologisch Instituut voor Zuid-Holland (1985-1989), A.10.54
      - Correspondentie., 1982-1988; 982; 1 omslag
      - Stukken betreffende de verzelfstandiging en toekomst van het Economisch Technologisch Instituut (ETI) voor Zuid-Holland., 1984-1987; 983; 1 omslag
      - Vergaderstukken van het bestuur van het ETI voor Zuid-Holland., 1982-1989; 984-986; 3 pakken
        - 1985, 984
        - 1986, 985
        - 1987, 986
      - Stukken betreffende de ontslagaanvraag voor J. Koning in verband met de verzelfstandiging van het ETI voor Zuid-Holland., 1985; 987; 1 omslag
      - Rapport 'Een Haagse Bermuda-driehoek - De insufficiënte economische beleidsruimte van een belangrijke provincie en het decentralisatiebeleid verkend', opgesteld door het ETI., 1985; 988; 1 stuk
      - Stukken betreffende financiële zaken, met het jaarverslag over 1985., 1985-1988; 989; 1 omslag
      - Krantenknipsels over het ETI voor Zuid-Holland en vergelijkbare instituten., 1985-1988; 990; 1 omslag
      - Stukken betreffende de opheffing van het ETI voor Zuid-Holland., 1987-1989; 991
    - Voorzitter van de Sophia Stichting (1985-?), A.10.55
      - Stukken betreffende zijn voorzitterschap van het bestuur van de Sophia Stichting., 1984-1985; 992; 1 omslag
        De Sophia Stichting beheerde het Nederlandsch Zeehospitium te Den Haag, een kliniek voor revalidatie, orthopedie en reumatologie.
    - Bestuurslid van de Stichting Tele-Aktie 85-86 (1985-1988), A.10.56
      - Stukken betreffende zijn bestuurslidmaatschap van de Stichting Tele-Aktie 85-86., 1985-1988; 993-995; 3 pakken
        De Stichting Tele-Aktie organiseerde een fondsenwervingsactie met 'Teleloten' in het kader van de televisieprogramma's 'Showbizzquiz' (TROS) en 'Wedden dat...?' (AVRO). Zie ook inv.nr. 710.
        - 1985 apr.-juli, 993
        - 1985 aug.-okt., 994
        - 1985 nov. - 1988, 995
    - Voorzitter van de Veiligheidscommissie van de KNVB (1985-1989), A.10.57
      De Veiligheidscommissie had als taak de veiligheid rond voetbalwedstrijden te vergroten en voetbalvandalisme te bestrijden, onder andere door invoering van een identificatiesysteem met clubkaarten.
      - Vergaderingen van de Veiligheidscommissie en andere besprekingen, A.10.57.1
        - Vergaderstukken van de Veiligheidscommissie van de Koninklijke Nederlandse Voetbalbond (KNVB), met bijlagen., 1984-1989; 996-1009; 10 omslagen en 4 pakken
          - 1983-1984, met correspondentie, 996; pak
          - 1985 jan., 997
          - 1985 feb., 998; pak
          - 1985 mrt.-sep., 999; pak
          - 1985 okt.-nov., 1000
          - 1985 dec., 1001
          - 1986 jan.-feb., 1002
          - 1986 mrt.-mei, 1003
          - 1986 juni-sep., 1004
          - 1986 okt.-dec., 1005
          - 1987 jan.-mrt., 1006
          - 1987 apr.-dec., 1007
          - 1988, 1008; pak
          - 1989, 1009
        - Vergaderstukken van het dagelijks bestuur van de Veiligheidscommissie., 1985-1989; 1010-1013; 3 omslagen en 1 pak
          Het betreft hier voorbesprekingen voor de vergaderingen van de Veiligheidscommissie tussen de voorzitter, vicevoorzitter en secretaris.
          - 1985, 1010; pak
          - 1986, 1011
          - 1987, 1012
          - 1988-1989, 1013
        - Stukken betreffende besprekingen over veiligheid rond voetbalwedstrijden en over voetbalvandalisme, met diverse commissies binnen de KNVB en met externe partijen., 1984-1989; 1014-1020; 7 omslagen
          - Besprekingen tussen de KNVB en burgemeesters, 1984-1986, 1014
          - Besprekingen tussen de KNVB en de ministeries van Justitie en Binnenlandse Zaken, 1984-1989, 1015
          - Besprekingen tussen de Veiligheidscommissie en betaaldvoetbalorganisaties, 1985-1988, 1016
          - Besprekingen tussen de KNVB en Tweede Kamerleden, met stukken betreffende de behandeling van voetbalvandalisme in de Tweede Kamer, 1985-1988, 1017
          - Besprekingen tussen de Veiligheidscommissie en de Tuchtcommissie en de Commissie van Beroep Betaald Voetbal, met stukken betreffende de commissie voor de evaluatie van het gewijzigde tuchtrecht van de KNVB, 1985-1989, 1018
          - Vergaderingen van het regionaal overleg veiligheidscoördinatoren, 1985-1988, 1019
          - Vergaderingen van de Commissie van Toezicht op civiele uitsluiting van de KNVB, 1986-1989, 1020
      - Overige stukken inzake veiligheid rond voetbalwedstrijden, A.10.57.2
        - Rapporten en notities over het veiligheidsbeleid, opgemaakt door de KNVB., 1981-1990; 1021; 1 pak
        - Stukken betreffende veiligheidsvoorschriften voor betaaldvoetbalorganisaties., 1984-1988; 1022; 1 omslag
        - Rapporten en notities over veiligheid en voetbalvandalisme, ontvangen van derden., 1984-1989; 1023; 1 pak
          Bevat ook een boek over de Z-side van FC Groningen.
        - Stukken betreffende het functioneren van het Bureau Veiligheid van de KNVB., 1985; 1024; 1 omslag
        - Krantenknipsels over voetbalvandalisme en veiligheid rond voetbalwedstrijden., 1985, 1987-1988; 1025; 1 omslag
        - Correspondentie van Geertsema met de KNVB en R. de Bakker, secretaris van de Veiligheidscommissie en hoofd van het Bureau Veiligheid, over diens arbeidsovereenkomst., 1985-1986; 1026; 1 omslag
        - Stukken betreffende Europese maatregelen tegen voetbalvandalisme., 1985-1988; 1027; 1 omslag
        - Persoonlijke correspondentie van Geertsema met leden van de Veiligheidscommissie en met bestuurders van de KNVB., 1985-1989; 1028; 1 omslag
        - Lijsten van veiligheidscoördinatoren van clubs in het betaald voetbal en adreslijsten van de Veiligheidscommissie., 1985-1989; 1029; 1 omslag
        - Evaluatieverslagen van de Spoorwegpolitie en krantenknipsels over het vervoer van voetbalsupporters., 1985-1989; 1030; 1 omslag
        - Stukken betreffende het clubsupportersbeleid., 1985-1989; 1031; 1 omslag
        - Stukken betreffende specifieke voetbalwedstrijden waar veiligheidsrisico's aan verbonden waren., 1985-1989; 1032; 1 omslag
        - Stukken betreffende het eindrapport van het Landelijk Overleg Voetbalvandalisme en het door het LOV aanbevolen afstemmingsoverleg., 1985-1989; 1033; 1 omslag
          Geertsema maakte deel uit van het Landelijk Overleg Voetbalvandalisme (zie de rubriek A.10.58).
        - Diverse stukken van de Veiligheidscommissie., 1985-1989; 1034; 1 omslag
        - Correspondentie en notities afkomstig van R. de Bakker, secretaris van de Veiligheidscommissie en hoofd van het Bureau Veiligheid van de KNVB., 1985-1990; 1035; 1 omslag
        - Stukken betreffende de voorlichtingscampagne ''t Is weer fijn langs de lijn'., 1987; 1036; 1 omslag
        - Krantenknipsels over de op het veld geworpen bom tijdens de wedstrijd Nederland-Cyprus op 28 oktober 1987 en de gevolgen hiervan., 1987-1988; 1037; 1 omslag
        - Ingekomen evaluatieverslagen en andere stukken van Centraal Informatiepunt Voetbalvandalisme van de politie, met bijlagen., 1987-1989; 1038; 1 omslag
        - Stukken betreffende de invoering van een passensysteem (KNVB-clubkaart)., 1987-1989; 1039; 1 pak
        - Krantenknipsels over de veiligheidssituatie rond voetbalwedstrijden in Engeland en over internationaal voetbalvandalisme., 1987-1989; 1040; 1 omslag
      - Overige bemoeienissen met de KNVB en voetbalzaken, A.10.57.3
        - Stukken van en betreffende het bestuur van de KNVB en zijn beleid., 1984-1989; 1041; 1 pak
        - Vergaderstukken van het voorzittersoverleg van de KNVB., 1985-1988; 1042; 1 omslag
        - Stukken van de Licentiecommissie van de KNVB betreffende het licentiereglement voor betaaldvoetbalorganisaties., 1985-1988; 1043; 1 omslag
        - Vergaderstukken van de bondsvergaderingen van de KNVB., 1985-1989; 1044; 1 omslag
        - Stukken betreffende het wedstrijdprogramma en de betaaldvoetbalcompetitie van de KNVB., 1985-1989; 1045; 1 omslag
        - Uitnodigingen en toegangskaartjes voor wedstrijden van het Nederlands elftal en de viering van honderd jaar KNVB., 1985-1990; 1046; 1 omslag
        - Vergaderstukken van de Algemene Vergaderingen Betaald Voetbal., 1986-1989; 1047; 1 pak
        - Krantenartikelen en overige stukken betreffende het Europees Kampioenschap 1988, onder andere over de kaartverkoop en de veiligheid., 1987-1989; 1048; 1 omslag
    - Lid van het Landelijk Overleg Voetbalvandalisme (1985-1987), A.10.58
      Het Landelijk Overleg Voetbalvandalisme was een samenwerkingsverband tussen de centrale en lokale overheid, vervoermaatschappijen, politie, justitie en de KNVB, met als doel in twee jaar te komen tot een meer geïntegreerde aanpak van voetbalvandalisme.
      - Vergaderstukken het Landelijk Overleg Voetbalvandalisme (LOV)., 1985-1987; 1049-1066; 18 omslagen
        Geertsema was lid van het LOV in zijn hoedanigheid van voorzitter van de Veiligheidscommissie van de KNVB (zie rubriek A.10.57).
        - 1e vergadering, 1985, 1049
        - 2e vergadering, 1985, 1050
        - 3e vergadering, 1985, 1051
        - 4e vergadering, 1986, 1052
        - 5e vergadering, 1986, 1053
        - 6e vergadering, 1986, 1054
        - 7e vergadering, 1986, 1055
        - 8e vergadering, 1986, 1056
        - 9e vergadering, 1986, 1057
        - 10e vergadering, 1986, 1058
        - 11e vergadering, 1986, 1059
        - 12e vergadering, 1986, 1060
        - 13e vergadering, 1987, 1061
        - 14e vergadering, 1987, 1062
        - 15e vergadering, 1987, 1063
        - 16e vergadering, 1987, 1064
        - 17e vergadering, 1987, 1065
        - 3e vergadering van werkgroep III, 1985, 1066
      - Nota's en verslagen van derden betreffende supportersgeweld, met een afschrift van een vonnis in een kort geding van de F-side van Ajax tegen het beleid van de Nederlandse Spoorwegen rondom voetbalwedstrijden., ca. 1985-1986; 1067; 1 omslag
      - Krantenknipsels over supportersgeweld en het LOV., 1985-1987; 1068; 1 omslag
      - Correspondentie., 1985-1987; 1069; 1 omslag
      - Tussen- en eindrapporten van het LOV, met reactie van de regering., 1986-1987; 1070; 1 omslag
    - Bestuurslid van de Stichting Promotie Talenonderwijs (1988-1991), A.10.59
      - Stukken betreffende zijn lidmaatschap van het Algemeen Bestuur van de Stichting Promotie Talenonderwijs., 1987-1991; 1071; 1 pak
    - Lid van Comités van aanbeveling, en overige activiteiten, A.10.60
      - Correspondentie betreffende de totstandkoming van een herdenkingsplaquette, aangeboden aan het Nederlandse Rode Kruis ter gelegenheid van het honderdjarig bestaan., 1966-1967; 1072; 1 omslag
        Geertsema maakte deel uit van het organiserende comité.
      - Correspondentie met The Hague Club, een Europese vereniging van directeuren van fondsen., (1976) 1978; 1073; 1 omslag
      - Stukken betreffende zijn lidmaatschap van diverse comités van aanbeveling, 1980-1991; 1074-1079; 6 omslagen
        - Homomonumenten in Amsterdam en Den Haag, 1980-1989, 1074
        - Stichting Nederlands Foto- en Grafisch Centrum te Haarlem, 1984-1986, 1991, 1075
        - Jaarmarkt van Buren (Gld.), 1984-1988, 1076
        - Stichting Nederland-Amerika, 1986-1991, 1077
        - Stichting Ontwikkeling Alternatieve Straf Experimenten, 1988, 1078
        - Stichting Samah voor hulp aan leukemiepatiëntjes in Egypte, 1989-1990, 1079
      - Correspondentie met het Nederlands Centrum van Directeuren en Commissarissen en de Stichting Studiecentrum Bedrijfsbeleid betreffende een mogelijk lidmaatschap resp. studieconferenties over het commissariaat., 1982-1984; 1080; 1 omslag
      - Stukken betreffende de morgelijke vervulling van het voorzitterschap Nederlandse Bond van Psoriasis Patiëntenverenigingen, en betreffende subsidieverlening aan die bond., 1983-1985; 1081; 1 omslag
        Geertsema reageerde afwijzend op het verzoek om voorzitter te worden.
      - Correspondentie met het Roosevelt Study Centre te Middelburg betreffende subsidieverlening., 1984-1985; 1082; 1 omslag
      - Documentatie en ingekomen voorlichtingsmateriaal betreffende AIDS., 1984-1989; 1083; 1 omslag
      - Stukken betreffende zijn bemoeienis met de oprichting en activiteiten van de Stichting AIDS-fonds en de samenstelling van het bestuur., 1985-1988; 1084; 1 omslag
        Geertsema maakte deel uit van het comité van aanbeveling en vervulde een adviserende rol.
      - Correspondentie betreffende subsidiëring van de Stichting Slachtoffers van Oorlog en Geweld., 1985-1986; 1085; 1 omslag
      - Stukken betreffende zijn voorzitterschap van de jury bij de uitreiking van de eerste Marga Klompéprijs voor vrijwilligersprojecten in december 1987., 1987-1988 (1989); 1086; 1 pak
      - Ingekomen stukken van de Koninklijke Nederlandse Heidemaatschappij, onder andere betreffende het honderdjarig bestaan, met afschriften van enkele uitgaande brieven., 1987-1991; 1087; 1 pak
        Als oud-voorzitter was Geertsema lid van verdienste van de Heidemaatschappij.
      - Stukken betreffende de instelling en uitreiking van de Van Emden Prijs., 1989-1991; 1088; 1 omslag
        Van Emden Prijs, ingesteld ter gelegenheid van de tachtigste verjaardag van A. van Emden, werd uitgereikt aan personen van verdienste op humanitair gebeid. Van Emden was collega-bestuurder van Geertsema in verschillende organisaties op charitatief gebied.
  - Lid van verenigingen en gezelschappen, A.11
    - Sportverenigingen, A.11.1
      - Cricket Club 'Still Going Strong', A.11.1.1
        Geertsema was bestuurslid van 1968 t/m 1971 en van 1975 t/m 1985, vanaf 1976 voorzitter.
        - Correspondentie, ingekomen circulaires en andere stukken, in het bijzonder betreffende activiteiten buiten het cricketseizoen., 1963-1991; 1089-1092; 4 omslagen
          - 1963-1977, 1089
          - 1978-1982, 1090
          - 1983-1985, 1091
          - 1986-1991 en z.j., 1092
        - Stukken betreffende statuten en reglementen, ballotage, financiën en de inschrijving van de vereniging bij de Kamer van Koophandel., 1967-1969, 1977-1983; 1093; 1 omslag
        - Stukken betreffende vergaderingen van het bestuur en algemene ledenvergaderingen., 1968-1985; 1094; 1 pak
        - Stukken betreffende jubileumvieringen in 1969 en 1979., 1969, 1978-1979; 1095; 1 omslag
        - Schema's van (onderlinge) wedstrijden en stukken betreffende de golfafdeling., 1974-1984; 1096; 1 omslag
        - Stukken betreffende tours van de club naar Engeland, Schotland en Denemarken en internationale toernooien in Nederland., 1975-1984; 1097-1098; 1 omslag en 1 pak
          - 1975-1980, 1097
          - 1981-1984, 1098; pak
        - Correspondentie betreffende de R.G. Ingelse's Still Going Strong Stichting voor Gehandicapten., 1986-1987; 1099; 1 omslag
      - Overige sportverenigingen, A.11.1.2
        - Stukken betreffende zijn lidmaatschap van de Koninklijke Haagse Cricket en Voetbal Vereniging., 1934-1989; 1100; 1 omslag
        - Ingekomen stukken van de hockeyvereniging HOC (HHV ODIS Combinatie), later HGC (HOC Gazellen Combinatie), met correspondentie., 1937-1987; 1101; 1 omslag
        - Stukken betreffende de Nederlandse Studenten Hockey Comiteit., 1939-1949, 1955; 1102; 1 omslag
        - Stukken betreffende zijn activiteiten binnen de Leidse Studenten Voetbal Vereniging en zijn voorzitterschap van de Nederlandse Studenten Voetbal Bond., 1939-1949; 1103; 1 omslag
        - Ingekomen brieven en andere stukken ontvangen als erelid van de en Nederlandse Studenten Voetbal Bond., 1950-1974; 1104; 1 omslag
        - Correspondentie gevoerd als voorzitter van de Leidsche M. Cricket Club., 1946-1947 (1958); 1105; 1 omslag
        - Correspondentie betreffende de cricketsport., 1958-1986; 1106; 1 omslag
        - Ingekomen stukken van de Cricket Touring-Club 'De Flamingo's'., 1962-1991; 1107; 1 omslag